【裁判字號】    98,聲,602
【裁判日期】    980324
【裁判案由】    聲請具保停止羈押
【裁判全文】
臺灣高等法院臺中分院刑事裁定          98年度聲字第602號
聲  請  人即  被  告  甲○○（.
                    （現羈押於台灣台中看守所）
選任辯護人  羅豐胤律師
            黃靖閔律師
上列被告因違反銀行法案件（本院97年度金上訴字第994號），
經本院執行羈押，聲請人聲請具保停止羈押，本院裁定如下：
    主  文
聲請駁回。
    理  由
一、本件被告甲○○因違反銀行法案件，前經本院認為有刑事訴
    訟法第101條第1項第3款之情形，非予羈押，顯難進行審判
    ，於民國97年4月22日執行羈押迄今。
二、聲請意旨略以：（一）被告自受羈押起至今已近2年，相關
    證人早已訊問完畢，被告已坦承認錯，是本案相關事實已大
    致釐清，所剩者僅是法律上評價之爭議；（二）被告因不諳
    法律，致誤觸法網而造成巨大之損害，被告有意出面解決債
    務之問題，惟就如何協商、處理債務相關事宜，仍須被告交
    保後，親自召開債權人會議協商解決；且本案之大多數被害
    人及投資委員會，均表示同意被告交保共同解決財務問題，
    為維護債權人之權益，請准予被告具保之機會；此有台灣台
    中地方法院96年度調字第200號、97年度調字第13號、第51
    號、第74號、第71號、第143號調解筆錄，共5000個以上之
    債權人，在調解筆錄表示：「同意准予甲○○交保，俾便於
    履行調解內容」可稽。（三）本件查扣之珠寶、飾物數量相
    當龐大，目前雖經台灣台中地方法院民事執行處拍賣終結，
    但本案尚有其他債權人必須待被告交保後，詳細、周延之規
    劃與執行，以維大多數債權人之利益。（四）被告原擬出境
    赴馬來西亞尋找商機擴展業務，並無任何逃亡之計畫，否則
    必然預先淘空公司捲款潛逃，但是就客觀事實而言，被告並
    無淘空公司財務，亦無捲款出走之情事，當時相關公司均運
    作正常，被告顯無逃亡之虞甚明。（五）羈押之目的及手段
    ，係在保全被告在刑事程序中始終在場，然羈押亦為剝奪人
    身自由最嚴重之強制處分，自應受比例原則之支配，即須符
    合「適合性原則、必要性原則、狹義比例原則」之要求，應
    選擇干預基本權最小者為之，當具保、責付、限制住居等干
    預基本權較小之手段已足達成目的適合且必要之手段時，亦
    不得予以羈押；本件被告係公司負責人，對於公司經營情形
    ，知之甚詳，又對於如何具體與眾多被害人協商解決債務，
    均應由被告親自處理，且絕大多數被害人因為信任業已同意
    讓被告交保，依前開說明，如有其他替代處分（具保、限制
    住居），實應准予被告具保停止羈押，避免違反前開比例原
    則之精神，爰請求具保停止羈押云云。
三、經查：（一）被告所犯係違反銀行法125條第1項後段之罪，
    其法定本刑為7年以上有期徒刑，並經原審判處有期徒刑10
    年，其犯罪顯屬重大，且其所犯之罪為最輕本刑為5年以上
    有期徒刑之罪者，符合刑事訴訟法第101條第1項第3款所規
    定羈押之事由，是其此部分羈押原因尚未消滅，為確保日後
    審判程序之進行及判決確定後之執行，仍認有繼續羈押被告
    之必要。（二）至於聲請意旨認本案被告已坦承認錯，本案
    相關事實已大致釐清虞云云；惟查，本件羈押被告之原因，
    係依據刑事訴訟法第101條第1項第3款之規定，被告此部分
    之聲請理由，核與考量羈押被告與否無關，亦非法定停止羈
    押之原因，不能作為具保停止羈押之理由。（三）處理債務
    事宜並非親自為之不可，如有必要仍得委任代理人為之；況
    本件所扣案之珠寶等，業經台灣台中地方法院民事執行處拍
    賣終結，何須再由被告於交保後，詳細、周延之規劃與執行
    ？（四）又被害人及投資委員會之意見，雖值本院審酌羈押
    被告與否之原因，惟此因素並非惟一之理由，且被告尚未與
    全體之債權人達成和解，而本案被告之犯行所造成國家社會
    危害之程度甚鉅，被告之羈押原因及必要性，尚不因此而認
    為已消滅，本院仍認有繼續羈押被告之必要；（五）本件被
    告係於民國96年6月15日上午9時30分許，在桃園中正國際機
    場欲出境時，為警拘提到案；至被告主張前開事由，並說明
    其無逃亡之虞云云；惟被告並未提出其當天出境，確實係前
    往馬來西亞接洽業務之證據以供本院審酌，依被告所提之證
    據，本院尚難排除被告當天出境之目的係為逃亡。綜上所述
    ，本件羈押之原因尚未消滅，且有羈押被告之必要，聲請人
    聲請具保停止羈押，自難准許，應予駁回。
中    華    民    國    98    年    3     月    24    日
            刑事第十一庭  審判長法  官  陳  朱  貴
                                法  官  胡  文  傑
                                法  官  何  志  通
以上正本證明與原本無異。
如不服本裁定，應於收受送達後五日內向本院提出抗告書狀，並
敘述抗告之理由。
                                書記官  高  麗  淇
中    華    民    國    98    年    3     月    25    日


司法院資訊處製作；財團法人民間司法改革基金會備份。
